【裁判字號】    97,交聲,166
【裁判日期】    970825
【裁判案由】    違反道路交通管理處罰條例聲明異議
【裁判全文】
臺灣苗栗地方法院交通事件裁定         97年度交聲字第166號
原處分機關  交通部公路總局新竹區監理所苗栗監理站
異  議  人
即受處分人  甲○○
                    國民身分證.
上列異議人即受處分人因違反道路交通管理處罰條例案件，對於
交通部公路總局新竹區監理所苗栗監理站於民國97年7 月16日所
為之竹監苗字第裁54-F00000000號處分（原舉發案號：苗縣警交
字第F00000000號），聲明異議，本院裁定如下：
    主  文
異議駁回。
    理  由
一、按汽車有下列情形之一者，處汽車所有人新臺幣3,600 元以
    上10,800元以下罰鍰，並禁止其行駛：八、牌照業經繳銷、
    報停、吊銷、註銷，無牌照仍行駛，道路交通管理處罰條例
    第12條第1 項第8 款定有明文。次按本條例之處罰，受舉發
    違反道路交通管理事件之受處罰人，認為受舉發之違規行為
    應歸責他人者，應於舉發違反道路交通管理事件通知單應到
    案日期前，檢附相關證據及應歸責人相關證明文件，向處罰
    機關告知應歸責人，處罰機關應即另行通知應歸責人到案依
    法處理。逾期未依規定辦理者，仍依本條例各該違反條款規
    定處罰，道路交通管理處罰條例第85條第1 項亦有明定。
二、原處分機關略以：異議人甲○○駕駛車牌號碼MB-5578 號自
    用小客車，於民國97年3 月12日18時許，行經苗栗縣苗栗市
    國華、至公路口處，因「牌照註銷，無牌照仍行駛公路」之
    違規，經苗栗縣警察局交通警察隊警員依道路交通管理處罰
    條例第12條第1 項第8 款規定當場舉發，因本件違規應歸責
    於駕駛人即異議人甲○○，原處分機關遂依上開規定裁處異
    議人。嗣異議人於期限內表示不服，爰依道路交通管理處罰
    條例第12條第1 項第8 款及違反道路交通管理事件統一裁罰
    基準及處理細則第41條第4 項規定，裁處罰鍰新臺幣（下同
    ）5,400 元等語。
三、聲明異議意旨略以：牌照註銷無牌照仍行駛公路，但本項處
    罰過程栽贓陳哲明；舉發單已寫明車牌號碼，不是有看到才
    寫，及嫁禍陳哲明事件等，非常不用心可以這樣辦事云云。
四、經查：
（一）緣汽車所有人陳哲明所有車牌號碼MB-5578 號自用小客車
      ，於95年12月29日辦妥停駛手續，又因汽車停駛超過1 年
      期限，未申請恢復行駛，遂遭原處分機關依道路交通安全
      規則第26條第1 項「汽車因故停駛期限最多不得超過1 年
      ，逾期即將牌照註銷」之規定，於97年1 月4 日以竹監苗
      註字第54970104047 號註銷汽車牌照處分通知書通知汽車
      所有人在案，其中通知事項欄上載明「MB-5578 號自用小
      客車因自951229日停駛，汽車停駛超過1 年期限，未申請
      恢復行駛，依道路交通安全規則第26條規定註銷牌照」等
      語，上開通知書業經合法送達，完成通知程序，故目前上
      開車輛牌照係「停駛逾期逕行註銷」之狀態，此有公路總
      局新竹區監理所處理違法道路交通管理事件註銷汽車牌照
      處分通知書竹監苗註字第54970104047 號通知聯、存根聯
      、送達回證回執聯、汽車車籍查詢報表各1 份附卷可稽。
（二）異議人於97年3 月12日18時0 分許，駕駛案外人陳哲明所
      有車牌號碼MB-5578 號自用小客車，行經苗栗縣苗栗市○
      ○路與至公路處，因牌照經註銷無牌仍行駛公路之違規行
      為，為苗栗縣警察局交通警察隊員警掣單舉發等情，有舉
      發違反道路交通事件管理通知單（苗縣警交字第F0000000
      0 號）1 紙在卷可稽，原處分機關復向原舉發單位即苗栗
      縣警察局交通隊函查，覆稱：「二、員警於97年3 月12日
      18時許在本縣苗栗市○○○○○路口，發現台端（指甲○
      ○）駕駛MB -5578 號 車因未懸掛車牌行駛公路，遂予攔
      檢並查知該車於95年12 月29 日申請停駛，超過1 年未申
      請復駛，業經苗栗監理站97 年1月4 日依道路交通安全規
      則第26條規定註銷牌照在案，乃依法舉發。三、查違規車
      輛牌照已註銷在案，自不得行駛公路，台端雖辯稱係因輪
      胎沒氣開出去充氣，然已有行駛公路之事實，依法應接受
      裁罰」等語，亦有該局97年4 月15日苗警交字第09700149
      37號函1 份附卷可稽，足認異議人確於上開時、地駕駛車
      號MB -5578號牌照經註銷而無牌之自用小客車無疑。
（三）次觀之卷附異議人於97年4 月8 日所提之申訴書上載明：
      「因『停用』的MB-5578 號自用小客車，輪胎沒氣開出充
      氣而已」等語，且上開申訴書上又記載「97年3 月12日甲
      ○○先生確有開MB-5578 號車輛到本店輪胎充氣」等字樣
      ，並蓋用建中企業社之戳章，再參以異議人與汽車所有人
      陳哲明之間為父子關係，有全戶戶籍資料查詢結果1 紙附
      卷足憑，而前揭公路總局新竹區監理所處理違法道路交通
      管理事件註銷汽車牌照處分通知書又係寄送至異議人所居
      住之地址，由異議人之配偶即陳哲明之母親張月美收受，
      此觀卷附送達證書亦明，則異議人明知上開車輛牌照經註
      銷業已停用，竟仍行駛道路之事實無訛。是異議人確有前
      述違規行為，至屬明確；又異議人空言辯稱處罰過程栽贓
      陳哲明云云，惟並未指出何時、何地究係如何栽贓等情節
      ，復未提出證據證明與本案有何關聯，異議人徒以上開情
      詞置辯，顯非可採，本件異議為無理由，應予駁回。
（四）至異議人於聲明異議狀所附申訴書說明欄第1 行起記載「
      依97.7.7臺灣苗栗地方法院97年度交聲字第98號裁定書及
      竹監苗字第裁54-F00000000號處分裁決書申訴」等字樣，
      惟關於本院97年度交聲字第98號裁定，業於97年7 月15日
      送達該案異議人陳哲明，有本院送達證書可參，而該案異
      議人並未提出抗告（且已逾抗告期間），本件異議人尚不
      得據以對該案申訴；又關於同一申訴書說明欄第7 行至9
      行記載強制汽車險乙節，並非本案裁決書內容，與本案係
      屬二事，不在本院審理範圍，一併敘明。
五、據上論斷，應依道路交通管理處罰條例第87條第2 項，道路
    交通案件處理辦法第19條，裁定如主文。
中    華    民    國    97    年    8     月    25    日
                    交通法庭  法  官  林卉聆
以上正本證明與原本無異。
如不服本裁定應於送達後5 日內向本院提出抗告狀。
                              書記官  楊慧萍
中    華    民    國    97    年    8     月    25    日


司法院資訊處製作；財團法人民間司法改革基金會備份。
